【裁判字號】    99,救,8
【裁判日期】    990506
【裁判案由】    訴訟救助
【裁判全文】
臺中高等行政法院裁定
                                         99年度救字第8號
聲  請  人  甲○○
上列聲請人與相對人日盛國際商業銀行股份有限公司間因聲請訴
訟救助事件，本院裁定如下︰
    主  文
聲請駁回。
聲請程序費用由聲請人負擔。
    理  由
一、按「當事人無資力支出訴訟費用者，行政法院應依聲請，以
    裁定准予訴訟救助。但顯無勝訴之望者，不在此限。」、「
    聲請訴訟救助，應向受訴行政法院為之。聲請人無資力支出
    訴訟費用之事由應釋明之。前項釋明，得由受訴行政法院管
    轄區域內有資力之人出具保證書代之。前項保證書內，應載
    明具保證書人於聲請訴訟救助人負擔訴訟費用時，代繳暫免
    之費用。」分別為行政訴訟法第101條及102條所明定。次按
    當事人無資力支出訴訟費用者，依行政訴訟法第101條規定
    ，法院固應依聲請准予救助，惟此項救助之事由，依同法第
    102條第2項及第3項規定，應提出能即時調查之證據以釋明
    之，或由受訴行政法院管轄區域內有資力之人提出保證書代
    之。而所謂無資力，係指窘於生活，且缺乏經濟上之信用者
    而言（最高行政法院97年裁聲字第18號判例參照）。又「經
    分會准予法律扶助之無資力者，其於訴訟程序中，向法院聲
    請訴訟救助時，應准予訴訟救助。但另有不符法律扶助事實
    之證明者，不在此限。」法律扶助法第62條亦有明文。
二、本件聲請人聲請訴訟救助，僅具狀主張：(一)請求鈞院准予暫
    免繳納裁判費用。(二)請求損害賠償新臺幣1500萬元。(三)請求
    回復原狀。(四)所有賦稅事項以及所有規費事項均由相對人負
    擔。(五)訴訟費用回復原狀執行費用均由相對人負擔等語，並
    未對於其無資力支出訴訟費用之事由，提出可使行政法院信
    其主張為真實且能即時調查之證據予以釋明。且經本院函詢
    財團法人法律扶助基金會苗栗分會結果，聲請人並未向該分
    會申請法律扶助，有該分會民國99年4月12日法扶苗字第990
    0047號函附卷可稽，則本件尚無依法律扶助法第62條規定，
    應准予扶助之情事。揆諸首揭說明，本件聲請人聲請訴訟救
    助，未據提出能即時調查之證據，以資釋明其無資力支出訴
    訟費用之主張為真實，亦未據提出保證書以代之，其聲請即
    屬無從准許，應予駁回。
三、依行政訴訟法第104條，民事訴訟法第95條、第78條，裁定
    如主文。
中    華    民    國    99    年    5     月    6    日
                臺中高等行政法院第三庭
                          審判長法  官  王  茂  修
                                法  官  莊  金  昌
                                法  官  林  金  本
以上正本證明與原本無異。
如不服本裁定，應於裁定送達後10日內以書狀敘明理由，經本院
向最高行政法院提起抗告（須依對造人數附具繕本）。
中    華    民    國    99    年    5     月    7    日
                                書記官  許  騰  云


司法院資訊處製作；財團法人民間司法改革基金會備份。
